【裁判字號】    95,訴緝,11
【裁判日期】    950316
【裁判案由】    違反稅捐稽徵法等
【裁判全文】
臺灣彰化地方法院刑事判決              95年度訴緝字第11號
公  訴  人  臺灣彰化地方法院檢察署檢察官
被      告  甲○○
                    現另案於臺灣彰化監獄彰化分監執行中
上列被告因違反稅捐稽徵法等案件，經檢察官提起公訴（八十八
年度偵字第五二號、第七九五六號、第九八０五號、八十九年度
偵字第二０六八號、第七五八九號）及移送併辦（九十一年度偵
字第一０六號），本院認有刑事訴訟法第二百七十三條之一第一
項之情形，而改依簡式審判程序判決如下：
        主  文
甲○○幫助納稅義務人，以不正當方法逃漏稅捐，處有期徒刑肆
月，如易科罰金，以參佰元折算壹日。
        事  實
一、陳繁雄係設於彰化縣溪州鄉○○路○段五七巷十八號洪獅工
    程有限公司（下稱洪獅公司）董事，為公司法第八條第一項
    所稱之公司負責人，亦即商業會計法所稱之商業負責人，同
    時為從事業務之商業負責人，其意圖幫助逃漏稅捐，竟與其
    妻曾嘉香基於共同概括犯意之聯絡，要求甲○○以其名義成
    立公司，並將成立後之公司交陳繁雄、曾嘉香使用（前二人
    業經本院判決在案），始願將洪獅公司之砂石工程交由甲○
    ○承包，甲○○乃提供身份資料、印鑑章予陳繁雄、曾嘉香
    ，再由曾嘉香要求陳金樂（業經本院判決在案）持往辦理公
    司及營利事業登記，由甲○○擔任圓通開發工程有限公司（
    下稱圓通公司，設於彰化縣溪州鄉○○村○路三七號）之負
    責人。甲○○於公司設立後，為求取得陳繁雄所標得營造工
    程之砂石工程，即基於幫助之犯意，將上開公司、行號之設
    立登記資料、統一發票及大、小印鑑章，及公司帳冊等交由
    陳繁雄、曾嘉香保管於前開洪獅公司之辦公處所，並自民國
    八十六年六月間起，至八十七年六月間止，陳繁雄、曾嘉香
    等明知圓通公司與附表一所示之買方公司欄內所示譽盟企業
    有限公司等公司、行號間並無業務往來，竟共同基於幫助逃
    漏稅捐之概括犯意聯絡，由陳繁雄、曾嘉香連續虛開不實之
    會計憑證統一發票予如附表一所示之買方公司，銷售金額共
    計新臺幣（下同）五千四百六十五萬九千三百八十四元，而
    幫助附表一所示之買方公司逃漏營業稅共計二百七十三萬二
    千九百六十九元，及營利事業所得稅一千三百六十六萬四千
    八百四十六元。（營業稅百分之五，營利事業所得稅百分之
    二十五，小數點以下四拾五入），足以生損害於稅捐稽徵機
    關對於稅捐稽核徵收及稅捐管理之正確性。陳繁雄與曾嘉香
    明知與附表二所示之公司行號無業務往來，為掩飾虛開不實
    統一發票之行為，即共同基於行使業務上登載不實文書之概
    括犯意聯絡，自八十六年七月間起，至八十七年六月間止，
    共同取得如附表二所示之鑫亞工程行等銷項公司所虛開之不
    實統一發票，總銷貨金額為六千八百九十八萬一千六百四十
    元，作為上開圓通公司之進項憑證，並在其業務上所製作之
    圓通公司之營業人銷售額與稅額申報書、統一發票明細表等
    資料上，將取得如附表二所示之虛報進項發票金額列為銷售
    額，並交由不知情之文桓會計事務所朱春雀及政大會計事務
    所吳錫州持向彰化縣稅捐稽徵處申報營業稅捐，使上開稅捐
    稽徵機關陷於錯誤同意扣抵銷項稅額，而以上開不正方法幫
    助圓通公司逃漏營業稅三百四十四萬九千零八十二元（營業
    稅百分之五，小數點以下四拾五入），而共同連續行使該等
    業務上登載不實之文書，足以生損害於稅捐機關對於稅捐稽
    徵管理之正確性。嗣於八十七年九月十六日十一時三十分許
    ，在彰化縣溪州鄉○○路○段五七巷十八號為法務部調查局
    彰化縣調查站人員持搜索票搜索而查獲，並扣得統一發票一
    本、現金支出傳票一本、圓通開發工程有限公司設立登記申
    請書等相關書類二十二頁、圓通公司繳款申報書本、洪獅公
    司向圓通開發公司承攬合約書二本、日常雜支簿二本、洪獅
    公司八十六年十一月至八十七年六月車報表八本、洪獅公司
    八十六年十一月至八十七年八月日報表十本等物。
二、案經法務部調查局彰化調查站移送及臺灣高等法檢察署令轉
    臺灣彰化地方法院檢察署檢察官偵查起訴，及移送併辦，本
    院認有刑事訴訟法第二百七十三條之一第一項之情形，而改
    依簡式審判程序審理。
        理  由
一、按除被告所犯為死刑、無期徒刑、最輕本刑為三年以上有期
    徒刑之罪或高等法院管轄第一審案件者外，於前條第一項程
    序進行中，被告先就被訴事實為有罪之陳述時，審判長得告
    知被告簡式審判程序之旨，並聽取當事人、代理人、辯護人
    及輔佐人之意見後，裁定進行簡式審判程序；除簡式審判程
    序及簡易程序案件外，第一審應行合議審判，刑事訴訟法第
    二百七十三條之一第一項、第二百八十四條之一分別定有明
    文。本件被告甲○○所涉係死刑、無期徒刑、最輕本刑為三
    年以上有期徒刑之罪或高等法院管轄第一審案件以外之罪，
    並於本院行準備程序時就被訴事實為有罪之陳述，本院合議
    庭依前揭規定，經評議結果，裁定改由一名法官獨任行簡式
    審判程序，先予敘明。
二、前揭犯罪事實，業據被告甲○○於本院審理時坦承不諱，核
    與同案被告陳繁雄、曾嘉香、陳金樂分別於調查局之供述情
    節，及證人周盟士、李重新、袁榮宏、黃信楨、陳慶國分別
    於調查局調查時之證述情節相符。另圓通公司確有開立及買
    入如附表一、二所示之發票，有財政部臺灣省中區國稅局員
    林稽徵所九十二年三月二十日中區國稅員林三字第０九二０
    ００八七六三號函送之上開公司專案申請調檔統一發票查核
    清單一百三十頁（包括進項及銷項，外放於本卷，及參法務
    部調查局卷三【進項】、卷四【銷項】），營業稅查核案件
    查詢作業進銷交易明細（附於法務部調局卷五）在卷可稽，
    且上開發票之號碼多為連號（詳如附表），已與一般公司、
    行號之進項、銷項情形有違。並有彰化縣稅捐稽徵處八十八
    年五月二十日八八彰稅消字第二六一六七號函、財政部台灣
    省中區國稅局彰化縣分局八十八年六月二十九日中區國稅彰
    縣審字八八００一九二一六號函（分別附於臺灣彰化地方法
    院檢察署八十八年度偵字第五二號偵查卷第七九頁、第一四
    三頁）附卷可按。此外，復有統一發票一本、現金支出傳票
    一本、圓通開發工程有限公司設立登記申請書等相關書類二
    十二頁、圓通公司繳款申報書本、洪獅公司向圓通開發公司
    承攬合約書二本、日常雜支簿二本、洪獅公司八十六年十一
    月至八十七年六月車報表八本、洪獅公司八十六年十一月至
    八十七年八月日報表十本等扣案可資佐證，足稽圓通公司確
    有逃漏如附表一、二所示之稅捐。又圓通公司因其發票有虛
    簽之情形，經彰化縣稅捐稽徵處於八十七年九月十五日發函
    通知停售停用發票，有該處北斗分處八十七年十一月二十五
    日彰稅北分密字第一四０號函附卷可按（附於法務部調查局
    第二卷），足徵被告之自白與事實相符。本件事證明確，被
    告犯行堪以認定。
三、核被告甲○○所為，係犯稅捐稽徵法第四十三條第一項、第
    四十一條、刑法第三十條第一項之幫助幫助納稅義務人，以
    不正當方法逃漏稅捐罪。被告幫助陳繁雄等二人犯罪，為幫
    助犯，應依刑法第三十條第二項之規定減輕其刑。爰審酌被
    告犯罪之動機、目的、手段，參與犯罪之程度，被告係為取
    得工程施作，及其犯後坦承犯行之態度等一切情狀，量處如
    主文所示之刑，並諭知易科罰金之折算標準，以示懲處。
據上論斷，應依刑事訴訟法第二百七十三條之一第一項、第二百
九十九條第一項前段，稅捐稽徵法第四十一條、第四十三條第一
項，刑法第三十條、第四十一條第一項前段，罰金罰鍰提高標準
條例第二條，判決如主文。
本件經檢察官李毓珮到庭執行職務。
中    華    民    國    95    年    3    月    16     日
                  臺灣彰化地方法院刑事第一庭
                        法      官  陳  秋  錦
以上正本證明與原本無異。
如不服本判決，應於判決送達後10日內，向本院提出上訴狀（須
須附繕本）。
中    華    民    國    95    年    3     月    16    日
                        書  記  官  于  淑  真
稅捐稽徵法第41條
 (逃漏稅捐之處罰)
納稅義務人以詐術或其他不正當方法逃漏稅捐者，處 5 年以下有
期徒刑、拘役或科或併科新台幣 6 萬元以下罰金。
稅捐稽徵法第43條
 (教唆或幫助逃漏稅捐等之處罰)
教唆或幫助犯第 41 條或第 42 條之罪者，處 3 年以下有期徒刑
、拘役或科新台幣 6 萬元以下罰金。
稅務人員、執行業務之律師、會計師或其他合法代理人犯前項之
罪者，加重其刑至二分之一。
稅務稽徵人員違反第 33 條規定者，除觸犯刑法者移送法辦外，
處 1 萬元以上 5 萬元以下罰鍰。
附表一：
虛報銷項發票金額部分：
圓通開發公程有限公司所開立之虛偽不實之發票總計金額000
00000元，逃漏營業稅額0000000元，營利事業所得
稅00000000元。
┌─────────┬─────┬─────┬─────┬─────┐
│買方              │開立年月日│發票字號碼│銷售額    │稅額      │
├─────────┼─────┼─────┼─────┼─────┤
│譽盟企業有限公司  │8610      │KF00000000│500,000   │25,000    │
│                  │8610      │KF00000000│500,000   │25,000    │
│                  │8610      │KF00000000│500,000   │25,000    │
│                  │8610      │KF00000000│500,000   │25,000    │
│                  │8610      │KF00000000│500,000   │25,000    │
│                  │8610      │KF00000000│500,000   │25,000    │
│                  │8610      │KF00000000│500,000   │25,000    │
│                  │8610      │KF00000000│500,000   │25,000    │
│                  │8610      │KF00000000│500,000   │25,000    │
│                  │8610      │KF00000000│500,000   │25,000    │
│                  │8610      │KF00000000│500,000   │25,000    │
│                  │8610      │KF00000000│500,000   │25,000    │
│                  │8610      │KF00000000│500,000   │25,000    │
│                  │8610      │KF00000000│500,000   │25,000    │
│                  │8610      │KF00000000│500,000   │25,000    │
│                  │8610      │KF00000000│500,000   │25,000    │
│                  │8610      │KF00000000│150,000   │7,500     │
│                  │8610      │KF00000000│700,000   │35,000    │
│                  │8610      │KF00000000│700,000   │35,000    │
│                  │8610      │KF00000000│700,000   │35,000    │
│                  │8610      │KF00000000│700,000   │35,000    │
│                  │8610      │KF00000000│700,000   │35,000    │
│                  │8610      │KF00000000│700,000   │35,000    │
│                  │8610      │KF00000000│700,000   │35,000    │
│                  │8610      │KF00000000│700.000   │35,000    │
│                  │8610      │KF00000000│700,000   │35,000    │
│                  │8610      │KF00000000│700,000   │35,000    │
│                  │8610      │KF00000000│200,000   │10,000    │
│                  │8610      │KF00000000│260,000   │13,000    │
│                  │8612      │LB00000000│250,000   │12,500    │
│                  │8612      │LB00000000│560,000   │28,000    │
│                  │8612      │LB00000000│250,000   │12,500    │
│                  │8612      │LB00000000│560,000   │28,000    │
│                  │8612      │LB00000000│250,000   │12,500    │
│                  │8612      │LB00000000│560,000   │28,000    │
│                  │8612      │LB00000000│250,000   │12,500    │
│                  │8612      │LB00000000│320,040   │16,002    │
│                  │8612      │LB00000000│250,000   │12,500    │
│                  │8612      │LB00000000│250,000   │12,500    │
│                  │8612      │LB00000000│250,000   │12,500    │
│                  │8612      │LB00000000│250,000   │12,500    │
│                  │8612      │LB00000000│250,000   │12,500    │
│                  │8612      │LB00000000│250,000   │12,500    │
│                  │8612      │LB00000000│250,000   │12,500    │
│                  │8612      │LB00000000│280,000   │14,000    │
│                  │8612      │LB00000000│250,000   │12,500    │
│                  │8612      │LB00000000│280,000   │14,000    │
│                  │8612      │LB00000000│140,000   │7,000     │
│                  │8612      │LB00000000│250,000   │12,500    │
│                  │8612      │LB00000000│250,000   │12,500    │
│                  │8612      │LB00000000│200,000   │10,000    │
│                  │8612      │LB00000000│450,000   │22,505    │
│                  │8612      │LB00000000│270,000   │13,500    │
│                  │8612      │LB00000000│270,000   │13,500    │
│                  │8612      │LB00000000│270,000   │13,500    │
│                  │8612      │LB00000000│270,000   │13,500    │
│                  │8612      │LB00000000│270,000   │13,500    │
│                  │          │          │小計      │小計      │
│                  │          │          │23,810,130│1,190,507 │
├─────────┼─────┼─────┼─────┼─────┤
│中美元企業有限公司│8610      │KF00000000│500,000   │25,000    │
│                  │8610      │KF00000000│500,000   │25,000    │
│                  │8610      │KF00000000│500,000   │25,000    │
│                  │8610      │KF00000000│500,000   │25,000    │
│                  │8610      │KF00000000│500,000   │25,000    │
│                  │8610      │KF00000000│500,000   │25,000    │
│                  │8610      │KF00000000│500,000   │25,000    │
│                  │8610      │KF00000000│500,000   │25,000    │
│                  │8610      │KF00000000│500,000   │25,000    │
│                  │8610      │KF00000000│500,000   │25,000    │
│                  │8610      │KF00000000│500,000   │25,000    │
│                  │8610      │KF00000000│500,000   │25,000    │
│                  │8610      │KF00000000│500,000   │25.000    │
│                  │8610      │KF00000000│500,000   │25,000    │
│                  │8610      │KF00000000│500,000   │25,000    │
│                  │8610      │KF00000000│500,000   │25,000    │
│                  │8610      │KF00000000│300,000   │15,000    │
│                  │8612      │LB00000000│187,500   │9,375     │
│                  │8612      │LB00000000│187,000   │9,375     │
│                  │8612      │LB00000000│187,500   │9,375     │
│                  │8612      │LB00000000│187,500   │9,375     │
│                  │8612      │LB00000000│187,500   │9,375     │
│                  │8612      │LB00000000│187,500   │9,375     │
│                  │          │          │小計      │小計      │
│                  │          │          │9,425,000 │471,250   │
├─────────┼─────┼─────┼─────┼─────┤
│蕙陽實業有限公司  │8612      │LB00000000│260,000   │13,000    │
│                  │8612      │LB00000000│260,000   │13,000    │
│                  │8612      │LB00000000│260,000   │13,000    │
│                  │8612      │LB00000000│260,000   │13,000    │
│                  │8612      │LB00000000│260,000   │13.000    │
│                  │8612      │LB00000000│340,500   │17,025    │
│                  │8612      │LB00000000│260,000   │13,000    │
│                  │8612      │LB00000000│375,000   │18,750    │
│                  │8612      │LB00000000│260,000   │13,000    │
│                  │8612      │LB00000000│260,000   │13,000    │
│                  │8612      │LB00000000│375,000   │18,750    │
│                  │8612      │LB00000000│260,000   │13,000    │
│                  │8612      │LB00000000│375,000   │18,750    │
│                  │8612      │LB00000000│260,000   │13,000    │
│                  │8612      │LB00000000│375,000   │18,750    │
│                  │8612      │LB00000000│375,000   │18,750    │
│                  │8612      │LB00000000│500,000   │25,000    │
│                  │8612      │LB00000000│500,000   │25,000    │
│                  │8612      │LB00000000│500,000   │25,000    │
│                  │8612      │LB00000000│500,000   │25,000    │
│                  │8612      │LB00000000│500.000   │25,000    │
│                  │8702      │LX00000000│375,000   │18,750    │
│                  │8702      │LX00000000│375,000   │18,750    │
│                  │8702      │LX00000000│375,000   │18,750    │
│                  │8702      │LX00000000│375,000   │18,750    │
│                  │8702      │LX00000000│375,000   │18,750    │
│                  │8702      │LX00000000│375,000   │18,750    │
│                  │          │          │小計      │小計      │
│                  │          │          │9,565,500 │478,275   │
├─────────┼─────┼─────┼─────┼─────┤
│裕壯企業有限公司  │8612      │LB00000000│250,000   │12,500    │
│                  │8612      │LB00000000│250,000   │12,500    │
│                  │8612      │LB00000000│250,000   │12,500    │
│                  │8704      │MZ00000000│50,000    │2,500     │
│                  │8704      │MZ00000000│50,000    │2,500     │
│                  │8704      │MZ00000000│50,000    │2,500     │
│                  │8704      │MZ00000000│50,000    │2,500     │
│                  │8704      │MZ00000000│50,000    │2,500     │
│                  │8704      │MZ00000000│50,000    │2,500     │
│                  │8704      │MZ00000000│50,000    │2,500     │
│                  │8704      │MZ00000000│50,000    │2,500     │
│                  │8704      │MZ00000000│50,000    │2,500     │
│                  │8704      │MZ00000000│50,000    │2,500     │
│                  │          │          │小計      │小計      │
│                  │          │          │1,250,000 │62,500    │
├─────────┼─────┼─────┼─────┼─────┤
│通旺企業有限公司  │8612      │LB00000000│500,000   │25,000    │
│                  │8612      │LB00000000│500,000   │25,000    │
│                  │8612      │LB00000000│500,000   │25,000    │
│                  │          │          │小計      │小計      │
│                  │          │          │1,500,000 │75,000    │
├─────────┼─────┼─────┼─────┼─────┤
│彰慶營造工程有限公│8704      │MZ00000000│66,528    │3,326     │
│司                │8704      │MZ00000000│66,528    │3,326     │
│                  │8704      │MZ00000000│66,528    │3,326     │
│                  │          │          │小計      │小計      │
│                  │          │          │199,584   │9,978     │
├─────────┼─────┼─────┼─────┼─────┤
│洪獅工程有限公司  │8704      │MZ00000000│225,000   │11,250    │
│                  │8704      │MZ00000000│225,000   │11,250    │
│                  │8704      │MZ00000000│225,000   │11,250    │
│                  │8704      │MZ00000000│225,000   │11,250    │
│                  │8704      │MZ00000000│225,000   │11,250    │
│                  │8704      │MZ00000000│225,000   │11,250    │
│                  │8704      │MZ00000000│225,000   │11,250    │
│                  │8704      │MZ00000000│225,000   │11,250    │
│                  │8704      │MZ00000000│225,000   │11,250    │
│                  │8704      │MZ00000000│225,000   │11,250    │
│                  │8704      │MZ00000000│225,000   │11,250    │
│                  │8704      │MZ00000000│225,000   │11,250    │
│                  │8704      │MZ00000000│225,000   │11,250    │
│                  │8704      │MZ00000000│400,005   │20,000    │
│                  │8704      │MZ00000000│400,005   │20,000    │
│                  │8704      │MZ00000000│519,030   │25,952    │
│                  │8704      │MZ00000000│450,000   │22,500    │
│                  │8704      │MZ00000000│225,000   │11,250    │
│                  │8704      │MZ00000000│225,000   │11,250    │
│                  │8704      │MZ00000000│225,000   │11,250    │
│                  │8704      │MZ00000000│225,000   │11,250    │
│                  │8704      │MZ00000000│225,000   │11,250    │
│                  │8706      │PB00000000│358,245   │17,912    │
│                  │8706      │PB00000000│358,245   │17,912    │
│                  │8706      │PB00000000│716,490   │35,825    │
│                  │8706      │PB00000000│520,000   │26,000    │
│                  │8706      │PB00000000│379,050   │18,953    │
│                  │8706      │PB00000000│758,100   │37,905    │
│                  │          │          │小計      │小計      │
│                  │          │          │8,909,170 │445,459   │
└─────────┴─────┴─────┴─────┴─────┘
附表二：
虛報進項發票金額部分：
圓通開發工程有限公司〈虛報進項金額共計00000000元
，營業稅額共計0000000元〉
 ┌─────────┬─────┬─────┬─────┬─────┐
 │鑫亞工程行        │8611      │LC00000000│900000    │45000     │
 │                  │8611      │LC00000000│900000    │45000     │
 │                  │8611      │LC00000000│900000    │45000     │
 │                  │8611      │LC00000000│900000    │45000     │
 │                  │8611      │LC00000000│900000    │45000     │
 │                  │8611      │LC00000000│900000    │45000     │
 │                  │861201    │LC00000000│900000    │45000     │
 │                  │861205    │LC00000000│900000    │45000     │
 │                  │861208    │LC00000000│900000    │45000     │
 │                  │861210    │LC00000000│900000    │45000     │
 │                  │861213    │LC00000000│900000    │45000     │
 │                  │861215    │LC00000000│900000    │45000     │
 │                  │861218    │LC00000000│900000    │45000     │
 │                  │861220    │LC00000000│900000    │45000     │
 │                  │861222    │LC00000000│900000    │45000     │
 │                  │861225    │LC00000000│900000    │45000     │
 │                  │861227    │LC00000000│900000    │45000     │
 │                  │861230    │LC00000000│900000    │45000     │
 │                  │          │          │小計：    │小計：    │
 │                  │          │          │00000000  │810000    │
 ├─────────┼─────┼─────┼─────┼─────┤
 │駿宏鋁業有限公司  │861101    │LC00000000│900000    │45000     │
 │                  │861103    │LC00000000│900000    │45000     │
 │                  │861105    │LC00000000│900000    │45000     │
 │                  │861108    │LC00000000│900000    │45000     │
 │                  │861110    │LC00000000│900000    │45000     │
 │                  │861113    │LC00000000│900000    │45000     │
 │                  │861115    │LC00000000│900000    │45000     │
 │                  │861117    │LC00000000│900000    │45000     │
 │                  │861118    │LC00000000│900000    │45000     │
 │                  │861120    │LC00000000│900000    │45000     │
 │                  │861122    │LC00000000│900000    │45000     │
 │                  │861125    │LC00000000│900000    │45000     │
 │                  │861128    │LC00000000│900000    │45000     │
 │                  │861105    │LC00000000│900000    │45000     │
 │                  │861110    │LC00000000│900000    │45000     │
 │                  │861115    │LC00000000│900000    │45000     │
 │                  │861120    │LC00000000│900000    │45000     │
 │                  │861125    │LC00000000│900000    │45000     │
 │                  │861130    │LC00000000│900000    │45000     │
 │                  │          │          │小計：    │小計：    │
 │                  │          │          │00000000  │855000    │
 ├─────────┼─────┼─────┼─────┼─────┤
 │南城企業社        │861125    │LC00000000│900000    │45000     │
 │                  │861228    │LC00000000│900000    │45000     │
 │                  │          │          │小計：    │小計：    │
 │                  │          │          │0000000   │90000     │
 ├─────────┼─────┼─────┼─────┼─────┤
 │盛慶企業有限公司  │8612      │LC00000000│900000    │45000     │
 │                  │8612      │LC00000000│900000    │45000     │
 │                  │8612      │LC00000000│900000    │45000     │
 │                  │8612      │LC00000000│900000    │45000     │
 │                  │8612      │LC00000000│900000    │45000     │
 │                  │8612      │LC00000000│900000    │45000     │
 │                  │8612      │LC00000000│900000    │45000     │
 │                  │8612      │LC00000000│900000    │45000     │
 │                  │8612      │LC00000000│900000    │45000     │
 │                  │8612      │LC00000000│900000    │45000     │
 │                  │8612      │LC00000000│900000    │45000     │
 │                  │8612      │LC00000000│900000    │45000     │
 │                  │8612      │LC00000000│900000    │45000     │
 │                  │861202    │LC00000000│900000    │45000     │
 │                  │861203    │LC00000000│900000    │45000     │
 │                  │861205    │LC00000000│900000    │45000     │
 │                  │861207    │LC00000000│715630    │35782     │
 │                  │861208    │LC00000000│900000    │45000     │
 │                  │861210    │LC00000000│900000    │45000     │
 │                  │861211    │LC00000000│900000    │45000     │
 │                  │861215    │LC00000000│900000    │45000     │
 │                  │861218    │LC00000000│900000    │45000     │
 │                  │861220    │LC00000000│900000    │45000     │
 │                  │861223    │LC00000000│900000    │45000     │
 │                  │861225    │LC00000000│900000    │45000     │
 │                  │861227    │LC00000000│900000    │45000     │
 │                  │861230    │LC00000000│900000    │45000     │
 │                  │861231    │LC00000000│600000    │30000     │
 │                  │          │          │小計：    │小計：    │
 │                  │          │          │00000000  │0000000   │
 ├─────────┼─────┼─────┼─────┼─────┤
 │英宏實業有限公司  │870430    │ND00000000│800000    │40000     │
 │                  │870430    │ND00000000│685020    │34251     │
 │                  │870430    │ND00000000│800000    │40000     │
 │                  │870430    │ND00000000│800000    │40000     │
 │                  │870430    │ND00000000│800000    │40000     │
 │                  │870430    │ND00000000│800000    │40000     │
 │                  │870430    │ND00000000│800000    │40000     │
 │                  │870430    │ND00000000│372480    │18624     │
 │                  │870430    │ND00000000│641040    │32050     │
 │                  │          │          │小計：    │小計：    │
 │                  │          │          │0000000   │324925    │
 ├─────────┼─────┼─────┼─────┼─────┤
 │訊達商行          │8706      │PB00000000│339390    │16970     │
 │                  │8706      │PB00000000│339390    │16970     │
 │                  │8706      │PB00000000│339390    │16970     │
 │                  │8706      │PB00000000│72000     │3600      │
 │                  │8706      │PB00000000│500000    │25000     │
 │                  │8706      │PB00000000│359100    │17955     │
 │                  │8706      │PB00000000│718200    │35910     │
 │                  │          │          │小計：    │小計：    │
 │                  │          │          │0000000   │133375    │
 └─────────┴─────┴─────┴─────┴─────┘


司法院資訊處製作；財團法人民間司法改革基金會備份。
